【裁判字號】    97,聲,3215
【裁判日期】    971231
【裁判案由】    發還擔保金
【裁判全文】
臺灣板橋地方法院民事裁定              97年度聲字第3215號
聲  請  人
即  債權人  萬泰商業銀行股份有限公司
法定代理人  甲○○
相  對  人
即  債務人  王  予
上列聲請人即債權人聲請發還擔保金事件，本院裁定如下：
    主  文
聲請人於本院九十四年度存字第四○五六號擔保提存事件所提存
之擔保金新臺幣參萬肆仟元准予發還。
聲請程序費用由相對人負擔。
    理  由
一、按訴訟終結後，供擔保人證明已定20日以上之期間，催告受
    擔保利益人行使權利而未行使，或法院依供擔保人之聲請，
    通知受擔保利益人於一定期間內行使權利並向法院為行使權
    利之證明而未證明者，法院應依供擔保人之聲請，以裁定命
    返還其提存物或保證書，民事訴訟法第104條第1項第3 款定
    有明文；又上開規定，於其他依法令供訴訟上之擔保者準用
    之，同法第106條前段亦有明文。另所謂之「訴訟終結」，
    係指依假扣押所保全之請求提起之本案訴訟終結；如供擔保
    人未提起本案訴訟時，則指假扣押裁定及假扣押執行程式均
    不存在者而言（最高法院92年度台抗字第19號裁定要旨參照
    ）。
二、本件聲請意旨略以：緣聲請人前依鈞院94年裁全字第6183號
    假扣押裁定，准予提供新臺幣34,000元為擔保，對相對人之
    財產假扣押，並經聲請人以鈞院94年存字第4056號提存書提
    存上述金額後聲請執行。本件聲請人撤回假扣押後，該假扣
    押裁定業已逾30日期間而不得聲請執行，自不因未撤銷假扣
    押裁定，而影響民事訴訟法第106條準用同法第104條第1 項
    第3款行使定期催告及返還提存物之權利，此觀最高法院88
    年度台抗字第682 號裁定自明。再則，聲請人並依民事訴訟
    法第106條準用同法第104條第1項第3款後段規定，聲請人以
    鈞院97年聲字第112 號秋股民事通知函，然迄今均未見相對
    人有任何訴訟主張，爰聲請發還擔保金等語。
三、查聲請人前向本院聲請對相對人之財產假扣押，經本院於94
    年7月29日以94年度裁全字第6183 號裁定准許後，聲請人即
    提存如主文第1 項所示金額，聲請假扣押之強制執行，並經
    本院民事執行處以94年度執全字第3954號對相對人之財產執
    行假扣押。嗣聲請人於96年11月16日具狀向本院民事執行處
    撤回假扣押執行程序等情，據本院依職權調取上開卷宗核閱
    屬實，該假扣押執行程序既已撤回，且依強制執行法第132
    條第3項規定，聲請人復無另依本院94年度裁全字第6183 號
    裁定重新聲請假扣押執行之可能，當已符合民事訴訟法第10
    4條第1項第3 款所定之「訴訟終結」情形。又聲請人向本院
    聲請以97年度聲字第112 號函催告相對人行使權利，業經本
    院調取上開卷宗核閱無訛，而相對人未就前開擔保金行使權
    利並向聲請人或本院為證明等事實，亦有本院民事紀錄科查
    詢表4 份在卷可憑，揆諸首揭條文規定，本件聲請人聲請發
    還前開擔保金，核無不合，應予准許。
四、依民事訴訟法第95條、第78條，裁定如主文。
中    華    民    國    97    年    12    月    31    日
                  民事第三庭    法  官  邱育佩
以上正本證明與原本無異。
如不服本裁定應於送達後10日內向本院提出抗告狀，並應繳納抗
告裁判費新台幣1,000 元整。
中    華    民    國    97    年    12    月    31    日
                                書記官  林兆嘉


司法院資訊處製作；財團法人民間司法改革基金會備份。
